【裁判字號】    98,審勞執,109
【裁判日期】    981015
【裁判案由】    勞資爭議執行裁定事件
【裁判全文】
臺灣高雄地方法院民事裁定           98年度審勞執字第109號
聲  請  人  甲○○
相  對  人  乙○○○○○○
上列當事人間請求勞資爭議執行裁定事件，本院裁定如下：
  主  文
財團法人臺南勞資事務基金會民國九十八年一月十三日勞資爭議
協調紀錄協調結論所載：「資方（乙○○○○○○）同意給付勞
方六、七月薪資、預告工資、資遣費共計新臺幣肆萬陸仟元，資
方分期支付，於九十八年一月二十三日支付第一期貳仟元，第二
期起每月二十五號支付貳仟元至九十八年十二月二十五日止共計
支付十二期，第十三期於九十九年一月二十五日支付餘款貳萬貳
仟元，皆匯入勞方郵局帳戶，一期未付，視為全部到期」於新臺
幣肆萬零伍佰元之範圍部分，准予強制執行。
  理  由
一、聲請意旨略以：聲請人與相對人間勞資爭議事件，於民國97
    年12月30日向臺南市政府勞工處聲請勞資調解，並委由財團
    法人臺南勞資事務基金會進行調解，兩造業於98年1 月13日
    經上述基金會調解成立，相對人同意給付6 、7 月薪資、預
    告工資、資遣費共計新臺幣（下同）46,000元，資方分期支
    付，於98年1 月23日支付第1 期2,000 元，第2 期起每月25
    號支付2,000 元至98年12月25日止共計支付12期，第13期於
    99年1 月25日支付餘款22,000元，皆匯入勞方郵局帳戶，一
    期未付，視為全部到期，惟相對人只給付5,500 元，即未再
    依調解內容履行付款，為此爰依據勞資爭議處理法第37條規
    定，聲請就餘額40,500元裁定准予強制執行等語。
二、按勞資爭議經調解成立或仲裁者，當事人之一方不履行其義
    務時，他方當事人得向該管法院聲請裁定強制執行，勞資爭
    議處理法第37條第1 項前段定有明文。
三、經查，本件聲請人主張之勞資爭議，向臺南市政府勞工處聲
    請調解，業經臺南市政府勞工處依勞資爭議處理法規定，委
    託財團法人臺南勞資事務基金會調解作成調解方案，並經勞
    資爭議當事人雙方同意在調解紀錄簽名，有聲請人提出之財
    團法人勞資事務基金會勞資爭議協調紀錄在卷可稽，並經本
    院職權函詢臺南市政府勞工處明確，亦有該府98年10月7 日
    南市勞資字第09801087750 號函及申請書附卷可憑，依該調
    解記錄所示，足認兩造確就相對人願給付聲請人上開費用部
    分業已成立調解。又相對人有未依調解履行其義務，亦經聲
    請人陳明在卷，是相對人既未依上開調解履行，則揆諸上開
    說明，聲請人聲請准予強制執行，即無不合，應予准許。
四、據上論結，依勞資爭議處理法第37條第1 項前段，裁定如主
    文。
中    華    民    國    98    年    10    月    15    日
                  民事第二庭法  官  陳嘉惠
以上正本證明與原本無異。
如不服本裁定應於送達後10日內向本院提出抗告狀，並繳納裁判
費新臺幣1,000元。
中    華    民    國    98    年    10    月    15    日
                            書記官  陳美月


司法院資訊處製作；財團法人民間司法改革基金會備份。
